

ING. MECATRÓNICA/ MANTENIMIENTO

RAYMUNDO EMANUELL DE LARA VARGAS

Teléfono: 443-119-1624 E-mail: raydelara99@gmail.com Website: ray-de-lara.github.io/Portafolio LinkedIn: linkedin.com/in/ray-de-lara/

OBJETIVO PROFESIONAL

Soy técnico en mantenimiento de equipos de cómputo con **3 años** de experiencia. Realicé mis estadías profesionales de ingeniería en la empresa **KOSTAL MEXICANA S.A. de C.V.** área de mantenimiento uno de los proyectos realizados fue la integración de un sistema de visión, también tengo conocimientos prácticos como electricista residencial, Me distingo por mi adaptabilidad a los cambios, me gustan los retos y **siempre seguir aprendiendo**.

EXPERIENCIA LABORAL

ELECTRICISTA RESIDENCIAL

CUE ILISOUND

Técnico (2020 - presente)

• Instalación y mantenimiento eléctrico residencial

Técnico (2019 - presente)

- Montaje para eventos espectáculo/show
- Control de luces con protocolo DMX
- Mantenimiento de dispositivos

EDUCACIÓN

DATA SCIENTIST INGENIERÍA EN MECATRÓNICA TSU. MECATRÓNICA Platzi (2019 - presente)

Universidad Tecnológica de Morelia (2019 - presente)

Universidad Tecnológica de Morelia (2017 - 2019)

BACHILLERATO

Centro de Bachillerato Tecnológico Agropecuario 233 (2014-2017)

INFORMACIÓN ADICIONAL

IDIOMAS

✓ Inglés (Intermedio)✓ Español

PERSONAL

TECNOLOGÍAS

OHTML

JavaScript

Python

⊘SolidWorks

⊘CSS

⊘Git y Github